【裁判字號】    97,審訴,708
【裁判日期】    970424
【裁判案由】    毒品危害防制條例
【裁判全文】
臺灣高雄地方法院刑事判決             97年度審訴字第708號
公  訴  人  臺灣高雄地方法院檢察署檢察官
被      告  乙○○
                    另案羈押在臺灣高雄看守所
指定辯護人  本院公設辯護人黃文德
上列被告因毒品危害防制條例案件，經檢察官提起公訴（97年度
毒偵字第875 號、第1216號），本院合議庭裁定由受命法官獨任
依協商程序審理，判決如下：
    主  文
乙○○施用第一級毒品，累犯，處有期徒刑柒月；又施用第一級
毒品，累犯，處有期徒刑柒月；又施用第二級毒品，累犯，處有
期徒刑肆月。應執行有期徒刑壹年肆月。
    事實及理由
一、本件犯罪事實及證據，除證據部分補充「被告乙○○於本院
    審理中之自白」外，餘均引用檢察官起訴書之記載，如附件
    。
二、本件被告業已認罪，並經辯護人協助下與檢察官於審判外達
    成協商之合意，渠等合意內容為：被告願受科刑範圍如主文
    所載。經核被告所為，係犯毒品危害防制條例第10條第1 項
    之施用第一級毒品罪，及同條第2 項之施用第二級毒品罪，
    且上開協商合意內容，並無刑事訴訟法第455 條之4 第1 項
    所列不得認罪協商之情形，本件既經檢察官聲請改依協商程
    序而為判決，本院爰不經言詞辯論，於協商合意範圍內為協
    商判決。
三、應適用之法條：刑事訴訟法第455 條之4 第2 項、第455 條
    之8 、第454 條第2 項，毒品危害防制條例第10條第1 項、
    第2 項，刑法第11條前段、第47條第1 項、第51條第5 款。
四、本判決除有刑事訴訟法第455 條之4 第1 項第1 款、第2 款
    、第4 款、第6 款、第7 款所定情形之一，或違反同條第2
    項規定者外，不得上訴。
本案經檢察官鄭益雄到庭執行職務。
中    華    民    國    97    年    4     月    24    日
                  刑事第七庭    法  官  陳君杰
以上正本證明與原本無異。
如不服本判決，應於判決送達後10日內，向本院提出上訴狀。
中    華    民    國    97    年    4     月    24    日
                                書記官  李承悌
附錄本判決論罪科刑法條全文：
毒品危害防制條例第10條
施用第一級毒品者，處6 月以上5 年以下有期徒刑。
施用第二級毒品者，處3年以下有期徒刑。
附件：
臺灣高雄地方法院檢察署檢察官起訴書
                                     97年度毒偵字第875號
                                    97年度毒偵字第1216號
    被      告  乙○○  男  30歲（民國○○年○月○○日生）
                        住高雄市苓雅區○○○路79巷30號
                        （另案於臺灣高雄看守所羈押中）
                        國民身分證統一編號：Ｚ000000000號
上列被告因違反毒品防制條例案件，業經偵查終結，認應該提起
公訴，茲將犯罪事實及證據並所犯法條分敘如下：
        犯罪事實
一、乙○○前因竊盜案件，經臺灣高雄地方法院以95年度易字第
    1047號判處有期徒刑4 月確定，再經同法院以96年度聲減字
    第687 號減刑為有期徒刑2 月後，於民國96年7 月16日執行
    完畢出監。
二、乙○○前因施用毒品案件，經觀察、勒戒後，認有繼續施用
    毒品之傾向，復經臺灣高雄地方法院以95年度毒聲字第1243
    號裁定令入戒治處所強制戒治後，於96年5 月4 日因無繼續
    戒治之必要，自臺灣屏東戒治所釋放出所，並經本署檢察官
    以96年度戒毒偵字第166 號為不起訴處分確定。詎其猶未戒
    絕毒癮，於前揭強制戒治執行完畢釋放後之5 年內，復分別
    基於施用第一級毒品海洛因及第二級毒品甲基安非他命之犯
    意，(一)於96年11月18日下午14時許，在其高雄市苓雅區○○
    ○路79巷30號之住處房間內，施用第一級毒品海洛因及第二
    級毒品甲基安非他命各1 次；(二)另於96年12月21日下午15時
    許，在高雄市○○路愛河旁之某公廁內施用第一級毒品海洛
    因1 次。嗣其分別於96年11月19日、96年12月21日遭警盤查
    ，並均經警徵得其同意採尿送驗後，結果確呈可待因、嗎啡
    及甲基安非他命陽性反應，而查悉上情。
三、案經高雄市政府警察局鹽埕分局、高雄市政府警察局鼓山分
    局移送偵辦。
        證據並所犯法條
一、證據清單及待證事項
┌──┬────────────┬─────────────┐
│編號│    證  據  清  單      │      待  證  事  項      │
├──┼────────────┼─────────────┤
│ 一 │被告乙○○於之自白      │1、送驗尿液均係徵得被告同 │
│    │                        │   意，由其親自排放、封緘 │
│    │                        │   後始送驗之事實。       │
│    │                        │2、被告確有分別於上開時、 │
│    │                        │   地施用第一級毒品海洛因 │
│    │                        │   及第二級毒品甲基安非他 │
│    │                        │   命之事實。             │
├──┼────────────┼─────────────┤
│ 二 │高雄市政府警察局鹽埕分局│1、被告分別於96年11月19日 │
│    │毒品犯罪嫌疑人尿液採驗作│   、96年12月21日所採尿液 │
│    │業管制紀錄（檢體編號：B-│   ，均經以酵素免疫法（EIA│
│    │134）、高雄市立凱旋醫院 │   ）及氣相層析質譜儀法（ │
│    │濫用藥物尿液檢驗報（檢體│   GC/MS）檢驗結果，分別呈│
│    │編號：B-134）、高雄市政 │   現可待因、嗎啡及甲基安 │
│    │府警察局鼓山分局96年查獲│   非他命陽性反應之事實。 │
│    │毒品案件嫌疑人尿液代碼- │2、被告確有施用第一級毒品 │
│    │姓名對照登記表（代碼：E-│   海洛因第二級毒品甲基安 │
│    │435）、高雄市立凱旋醫院 │   非他命之事實。         │
│    │濫用藥物尿液檢驗報（檢體│                          │
│    │編號：E435）各1 份      │                          │
├──┼────────────┼─────────────┤
│ 三 │本署刑案資料查註紀錄表、│1、被告於96年5 月4 日強制 │
│    │全國施用毒品案件紀錄表、│   戒治執行完畢釋放後，5年│
│    │完整矯正簡表各1 份。    │   內分別再犯上揭施用毒品 │
│    │                        │   之事實。               │
│    │                        │2、被告為累犯之事實。     │
└──┴────────────┴─────────────┘
二、核被告乙○○所為，係犯毒品危害防制條例第10條第1 項、
    同條第2 項之施用第一級毒品及第二級毒品罪嫌。其所犯上
    開3 次施用毒品犯行，罪名有異、行為互殊，且施用時間有
    相當間隔，顯係出於各別犯意所為不同3 次之施用第一級毒
    品或第二級毒品行為，請予分論併罰。又其持有第一級毒品
    及第二級毒品之低度行為，應為施用毒品之高度行為所吸收
    ，不另論罪。而被告曾受徒刑之執行完畢5 年內，故意再犯
    本案有期徒刑以上之罪，為累犯，請依刑法第47條第1 項規
    定加重其刑
三、依毒品危害防制條例第23條第2 項及刑事訴訟法第251 條第
    1 項提起公訴。
    此  致
臺灣高雄地方法院
中    華    民    國    97    年    2     月    20    日
                              檢  察  官   甲○○
                              檢  察  官   丙○○
上正本證明與原本無異
中    華    民    國    97    年    2     月    29    日
                              書   記  官  陳昭齡
所犯法條：
毒品危害防制條例第10條
施用第一級毒品者，處六月以上五年以下有期徒刑。
施用第二級毒品者，處三年以下有期徒刑。


司法院資訊處製作；財團法人民間司法改革基金會備份。
